de: Gesundheit & Schönheit > Gesundheitspflege > Behälter für Verhütungsmittel: Antibabypillen-Etuis; Kondom-Etuis
pl: Zdrowie i uroda > Opieka zdrowotna > Antykoncepcja: Pudełka na tabletki antykoncepcyjne; Etui na prezerwatywy
ko: 건강/미용 > 건강 관리 > 피임기구: 피임약 케이스; 콘돔 케이스
zh-TW: 保健與美容 > 健康照護 > 避孕藥盒: 避孕藥盒; 保險套盒
pt-PT: Saúde e beleza > Cuidados de saúde > Estojos de contracetivos: Estojos para pílulas contracetivas; Estojos para preservativos
cs: Zdraví a krása > Zdravotní péče > Krabičky na antikoncepci: Pouzdra na antikoncepční pilulky; Pouzdra na kondomy
lt-LT: Sveikata ir grožis > Sveikatos priežiūra > Kontraceptikų dėklai: Kontracepcijos tablečių dėklai; Prezervatyvų dėklai
sv: Skönhet och hälsa > Hälsovård > Preventivmedelsförpackningar: P-pillerfodral; Kondomfodral
fr: Santé et beauté > Santé > Boîtes de rangement de contraceptifs: Boîtiers pour pilules contraceptives; Étuis à préservatifs
hu: Egészség és szépség > Egészségügyi ellátás > Fogamzásgátló tokok: Fogamzásgátlótabletta-tokok; Óvszertartók
sk-SK: Zdravie a krása > Starostlivosť o zdravie > Sady antikoncepcie: Puzdrá na antikoncepčné tabletky; Puzdrá na kondómy
es: Salud y belleza > Cuidado de la salud > Estuches para anticonceptivos: Estuches de píldoras anticonceptivas; Estuches de condones
vi: Sức khỏe và sắc đẹp > Chăm sóc sức khỏe > Hộp đựng thuốc ngừa thai: Hộp đựng thuốc tránh thai; Hộp đựng bao cao su
th: สุขภาพและความงาม > การดูแลสุขภาพ > ที่ใส่ยาคุมกำเนิด: กล่องใส่ยาคุมกำเนิด; กล่องใส่ถุงยางอนามัย
it: Salute e bellezza > Salute > Custodie per contraccettivi: Custodie per pillole contraccettive; Custodie per preservativi
tr: Sağlık ve Güzellik > Sağlık Bakım > Doğum Kontrol Hapı Muhafazaları: Doğum Kontrol Hap Kutuları; Prezervatif Kutuları
da: Sundhed og skønhed > Sundhedspleje > Æsker til prævention: P-pilleæsler; Kondomæsker
pt-BR: Saúde e beleza > Cuidados com a saúde > Caixas de contraceptivos: Estojos para pílula anticoncepcional; Estojos para preservativos
ro-RO: Sănătate și frumusețe > Îngrijirea sănătății > Cutii contraceptive: Cutii pentru pilule contraceptive; Cutii pentru prezervative
en: Health & Beauty > Health Care > Contraceptive Cases: Birth Control Pill Cases; Condom Cases
ru: Красота и здоровье > Медицинские товары > Футляры для контрацептивов: Контейнеры для противозачаточных таблеток; Чехлы для презервативов
ja: 美容・健康 > ヘルスケア > 避妊薬ケース: 避妊薬ピルケース; コンドームケース
bg-BG: Здраве и красота > Грижа за здравето > Калъфи за контрацептиви: Кутийки за противозачатъчни хапчета; Калъфи за презервативи
nl: Gezondheid en persoonlijke verzorging > Gezondheidszorg > Voorbehoedsmiddelendoosjes: Anticonceptiepil doosjes; Condoom doosjes
sl-SI: Zdravje in lepota > Zdravje > Etuiji za kontracepcijska sredstva: Etuiji za kontracepcijske tablete; Etuiji za kondome
zh-CN: 保健/美容/卫生/护理 > 医疗保健 > 避孕用品收纳盒: 避孕药盒; 避孕套盒
el: Υγεία & ομορφιά > Φροντίδα υγείας > Περιπτώσεις αντισύλληψης: Θήκες αντισυλληπτικών χαπιών; Θήκες προφυλακτικών
hr-HR: Zdravlje i ljepota > Briga za zdravlje > Kontracepcijske kutije: Kutijice za kontracepcijske pilule; Kutijice za kondome
fi: Terveys ja kauneus > Terveydenhoito > Ehkäisypillerikotelot: Ehkäisypillerikotelo; Kondomikotelo
nb: Skjønnhet og helse > Helsestell > Prevensjonsetuier: P-pilleetuier; Kondom etuier